# 请教陈版 , 关于固定资产涉诉处理

提问人：lcj22 时间：2022-12-02 23:46:00
请教陈版，公司有一件原值 5000 万的固定资产， 19 年末净值为 2500 万，该资产签订长租协议，租赁合同到期前 60 日，承租人有权行驶选择权以 1000 万价格购买。 2019 年末根据净值于购买价计提了固定资产减值准备 1500 万
2019 年 6 月对方请求行驶购买权，我方始终未配合办理过户手续 原因系我方要求先付款后过户 ，对方要求先过户后付款遂提起仲裁， 2020 年 12 月败诉法院强制执行，对于 20 年的折旧是按照1000 万购买价作为原值按照剩余可使用年限计提还是要按照原始 5000 万的口径计提折旧呢

回答人：chenyiwei
如果“2019年末根据净值于购买价计提了固定资产减值准备 1500 万”的处理合理，则 2020 年内的折旧计提基数应扣减已计提的减值准备，即按照 2019 年末的扣除减值准备后的账面价值在剩余租赁期内按直线法折旧完毕，且预计净残值为零。